臺灣臺中地方法院刑事判決　　　　　　　96年度訴字第1818號
公　訴　人　臺灣臺中地方法院檢察署檢察官
被　　　告　乙○○
　　　　　　　　　　(現羈押於台灣台中看守所)
選任辯護人　王文聖律師
被　　　告　甲○○
指定辯護人　陳佳俊律師
上列被告等因違反槍砲彈藥刀械管制條例案件，經檢察官提起公
訴（96年度偵字第8769號），本院判決如下：
    主    文
乙○○未經許可，持有可發射子彈具有殺傷力之改造手槍，處有
期徒刑肆年，併科罰金新臺幣壹拾貳萬元，罰金如易服勞役，以
新臺幣壹仟元折算壹日，扣案如附表(一)之物，均沒收。
甲○○未經許可，寄藏可發射子彈具有殺傷力之改造手槍，處有
期徒刑參年貳月，併科罰金新臺幣陸萬元，罰金如易服勞役，以
新臺幣壹仟元折算壹日，扣案如附表(一)之物，均沒收。
    犯罪事實
一、甲○○於民國93年間某日，由丙○○、丁○○即陳憲崇（均
    由檢察官另行偵查中）2 人攜帶如附表(一)編號具殺傷力之
    改造手槍，及編號不具殺傷力之制式半自動手槍之主要組
    成零件，以及編號供上述手槍所用具殺傷力之子彈20顆，
    至其台中市○區○○街28號住處，託其寄藏，甲○○即未經
    許可而無故受託寄藏上開槍彈。嗣於3 日後，復由乙○○及
    丙○○至甲○○處取回上開槍彈及手槍零組件，乙○○因此
    而與丙○○、丁○○共同未經許可而持有上開槍彈及手槍零
    組件。嗣於96年3 月30日上午，乙○○又將上開槍彈（子彈
    部分已剩11顆）及手槍零組件攜至甲○○住處，欲委由甲○○保管數日，甲○○即承前相同之犯意而受託寄藏。嗣於同
    日11時許為警持搜索票至甲○○住處查緝，甲○○因心虛即
    持上開槍彈及手槍零組件欲從後門逃逸時，為在後門埋伏之
    員警查獲，並當場扣得如附表(一)所示之槍彈及手槍零組件。
二、案經臺中市警察局刑警大隊報告臺灣臺中地方法院檢察署檢
    察官偵查起訴。
    理  由
一、上揭犯罪事實，業據被告甲○○於偵審中坦承不諱；至於被
    告乙○○則矢口否認有何持有槍彈及手槍零組件之犯行，辯
    稱：93年間，伊未曾陪同丙○○前往被告甲○○住處取回槍
    彈，而案發當天，亦未攜帶附表(一)之槍彈前往甲○○住處託
    其寄藏，係甲○○故意栽贓云云。
二、經查：
  (一)扣案如附表(一)編號之手槍1 把，以性能檢測法檢測，認係
    改造手槍，由德國ROHM廠 RG800型 口徑8mm Knall模型槍，
    將槍管前端截斷並換發金屬槍管而成，經裝填具底火之適用
    彈殼測試，可擊發，應可供擊發適用子彈使用，研判具殺傷
    力；而扣案如附表(二)編號之手槍1 把，以性能檢驗法檢測
    ，認係口徑9mm制式半自動手槍，為克羅埃西亞製HS 2000型
    ，槍管內具陸條右旋來復線，其撞針簧功能喪失，致撞針無
    法擊發子彈，依現狀，雖認不具殺傷力，惟因屬制式手槍，
    應認定係手槍之主要組成零件；至於扣案如附表(一)編號之
    子彈11顆，為制式口徑9mm子彈，試射4顆可擊發具有殺傷力
    等情，有內政部警政署刑事警察局96年4月30日刑鑑字第096
    0051079號槍彈鑑定書1份附卷可稽。
  (二)被告甲○○已分別於96年3月30日之警詢筆錄、96年4月13日
    之警詢筆錄、96年4月18日之警詢及偵訊筆錄、96年5月11日
    之偵訊筆錄，以及本院96年6月28日準備程序、96年9月28日
    審理程序中，對槍彈之來源為完整供述。其供述之重點包括
    ：(1)扣案如附表(一)之槍彈，於93年間即曾由丁○○、丙○○
    2位友人託其寄藏（當時子彈數量為20顆）。(2)陳、徐2人寄
    藏該批槍彈後約3 日，被告乙○○即陪同丙○○到伊住處取
    回。(3)被告乙○○於案發當日又攜帶槍彈到伊住處託其寄藏
    ，於被告乙○○取出槍彈以襪子包裹時，員警隨即到場搜索
    ，並當場查獲等語甚詳。
  (三)雖被告甲○○曾於查獲當天（即96年3 月30日），經警移送
    檢察官複訊（偵查卷第12頁），及檢察官向本院聲請羈押時
    （本院聲羈卷第2 頁），供稱槍彈係丁○○寄藏，與被告乙○○無關云云，惟事後已於本院審理中透過辯護人具狀向本
    院陳明：當時係因為被告乙○○要伊承擔此罪，不要供出他
    （指乙○○），乙○○承諾會幫他找律師，並給他一筆錢，
    後來發現乙○○說的話不可信，才決定據實陳述等語（見本
    院卷第42頁）。則被告甲○○於96年3 月30日經警移送檢察
    官複訊，及本院就檢察官聲請羈押訊問時之供述，應係迴護
    被告乙○○之說詞，顯不足為採，應以被告甲○○其餘在警
    詢、偵訊及本院審理中之供述為可信。
三、被告乙○○又辯稱：被告甲○○供述之情節前後不一。就被
    告乙○○陪同丙○○前去取槍之情形，先係供述是乙○○、
    丁○○、丙○○一同前往（偵查卷第82頁），後又改稱只有
    乙○○和丙○○一起來（本院96年9月28日審判筆錄第5頁）
    ；另關於被告乙○○於96年3月30日攜帶槍彈託其寄藏之情
    節，先係供稱是乙○○取出槍彈後由伊以襪子包裹（96年 3
    月30日警訊筆錄），後又改稱乙○○取出之槍彈己用襪子包
    住（本院96年9月28日審判筆錄第7頁）等語。顯見被告甲○○供述不實，應係故意誣陷被告乙○○云云。惟查：
  (一)被告或證人之供述，可能因年代久遠，細節瑣碎，或其他因
    素，致其供述之內容前後略有出入，惟如其前後供述之情節
    大致相符，且對於認定構成犯罪之事實不甚影響，亦無重大
    瑕疵者，自非不得採為認定犯罪之證據。本件被告甲○○就
    被告乙○○取槍、寄槍之情節，其前後之供述，雖有前開細
    節之差異，惟對於槍彈之來源為被告乙○○，以及丁○○、
    丙○○等人，則始終一致，自非不可採憑。且被告乙○○自
    承與被告甲○○認識十幾年，經常有往來，並無恩怨；而甲○○亦自承曾在丁○○之建設公司工作，再參以被告甲○○
    因自白犯罪之結果，亦必須承擔寄藏槍彈之刑責，衡情，實
    無誣陷被告乙○○等人之動機及必要。
  (二)又依卷附搜索票之記載，案發當天員警持往被告甲○○住處
    搜索之搜索票，「受搜索人」欄係記載被告乙○○，而非被
    告甲○○（警卷第32頁），足見警方獲得之線報，應係被告
    乙○○涉嫌持有槍彈，而非被告甲○○涉嫌持有槍彈。警方
    應係循線跟監乙○○後，始進入甲○○住處進行逮捕。
  (三)再參以被告甲○○一再供稱，當天被告乙○○到他家後不久
    ，員警即進入逮捕搜索，而被告乙○○對此亦未爭執。而本
    件員警進入被告甲○○住處後，係在甲○○身上查獲槍彈，
    除非被告甲○○有隨身攜帶槍彈之習慣，否則員警如何能掌
    握正確之時機，當場查獲槍彈。綜上所述，本件扣案之槍彈
    應係被告乙○○攜帶前去被告甲○○家中，因被告乙○○已
    遭警跟監，始於進入被告甲○○住處並於甫取出槍彈之際，
    遭隨後趕到之員警當場查獲等情，自可認定。
四、綜上所述，被告甲○○自白犯罪，與事實相符，而被告乙○○之辯解，顯係卸責之詞，不足採憑。此外，復有如附表所
    示之槍彈一批扣案足資佐證，本件事證明確，被告2 人犯行
    應堪認定。
五、核被告乙○○所為係犯槍砲彈藥刀械管制條例第8條第4項之
    未經許可持有可發射子彈具有殺傷力之改造手槍罪（附表(一)
    編號部分）、第13條第4 項之未經許可持有手槍之主要組
    成零件罪（附表(一)編號部分），以及同條例第12條第4 項
    之未經許可持有子彈罪（附表(一)編號部分）。而被告甲○○所為，則係犯槍砲彈藥刀械管制條例第8條第4項之未經許
    可寄藏可發射子彈具有殺傷力之改造手槍罪（附表(一)編號
    部分）、第13條第4 項之未經許可寄藏手槍之主要組成零件
    罪（附表(一)編號部分），以及同條例第12條第4 項之未經
    許可寄藏子彈罪（附表(一)編號部分）。被告甲○○寄藏槍
    彈係受人委託代為保管，其保管本身亦屬持有，惟因持有係
    受寄之當然結果，自不另就持有予以論罪。被告乙○○持有
    槍彈及手槍零組件之行為，與丁○○、丙○○具有犯意聯絡
    及行為分擔，應論以共同正犯。又被告甲○○自93年間即受
    寄該批槍彈及手槍零組件，迄96年3 月30日被查獲止，雖其
    間被告乙○○等人曾將槍彈及手槍零組件取回，惟既屬同一
    枇槍彈及手槍零組件，應認被告甲○○寄藏槍彈及手槍零組
    件之行為，自93年間起繼續至96年3 月30日被查獲止行為始
    終了，而應論以單純一罪。被告乙○○以一持有行為同時未
    經許可持有改造槍枝、手槍零組件及子彈；被告甲○○則以
    一寄藏行為同時未經許可寄藏改造槍枝、手槍零組件及子彈
    ，均係以一持有及寄藏行為同時觸犯上開3 罪名，均為想像
    競合犯，均應依刑法第55條之規定，分別從一重以槍砲彈藥
    刀械管制條例第8條第4項之未經許可持有、寄藏可發射子彈
    具有殺傷力之改造手槍罪處斷。爰審酌被告2 人非法持有、
    寄藏具殺傷力之槍枝、零組件及制式子彈，犯罪之動機可議
    ，所為對社會治安潛存高度危險，惡性非輕，及其持有槍彈
    之質量、時間，被告甲○○犯後坦認犯行，而被告乙○○否
    認犯罪，態度非佳等一切情狀，分別量處如主文所示之刑，
    並就併科罰金部分依刑法第42條第3 項前段之規定諭知易服
    勞役之折算標準，以示懲儆。
六、扣案如附表(一)所示之槍彈及手槍主要組成零件，均係違禁物
    ，應依刑法第38條第1項第1款宣告沒收。至於送鑑驗時經採
    樣試射之扣案制式子彈4 顆，因均僅餘彈頭、彈殼，業失效
    能，不再具殺傷力，依本院裁判時之現狀，顯已失其子彈性
    質，並非違禁物，爰不為沒收之宣告。
七、公訴意旨另以：案發當日，於被告甲○○住處查獲如附表(一)
    所示之槍彈後，員警又前往被告乙○○位於臺中縣大里市○○路142 號住處搜索，並扣得如附表(二)所示之物，其中編號
    之槍枝滑套2 支亦為槍枝之主要組成零件，因認被告乙○○此部分之行為，亦違反槍砲彈藥刀械管制條例第13條第 4
    項之持有手槍之主要組成零件罪。惟查：扣案之手槍滑套 2
    支，經送請內政部警政署刑事警察局鑑結果，係玩具廠商仿
    製之金屬滑套（欠缺槍機），認非屬該部86年11月24日台（
    86）內警字第8670683 號公告之槍砲主要組成零件等情，有
    內政部96年6月22日內授警字第0960870983號函1份在卷可按
    。則被告乙○○持有上開手槍滑套2 支，自不構成犯罪，本
    應為無罪之諭知，惟公訴人認此部分若構成犯罪，與前開有
    罪部分，具有想像競合犯之裁判上一罪之關係，爰不另為無
    罪之諭知。至於附表(二)其餘扣案之物品，因與被告乙○○所
    犯本件持有槍彈及手槍主要組成零件等罪，無任何關聯，亦
    不為沒收之宣告，均併此敘明。
據上論斷，應依刑事訴訟法第299條第1項前段，槍砲彈藥刀械管
制條例第8條第4項、第12條第4項、第13條第4項，刑法第11條前
段、第28條、第55條、第42條第3項前段、第38條第1項第1款，
判決如主文。
中　　華　　民　　國　　96　　年　　10　　月　　12　　日
                  刑事第六庭  審判長法官　洪俊誠
                                    法官　唐敏寶
                                    法官　高英賓
上正本證明與原本無異。
如不服本判決，應於收送達後10日內向本院提出上訴書狀（應敘
述具體理由並附繕本）。
上訴書狀如未敘述理由，應於上訴期間屆滿後20日內補提理由書
於本院。
　                                書記官  司立文
中　　華　　民　　國　　96　　年　　10　　月　　12　　日
附表(一)
┌──┬──────┬────────────┬───┬──┬─────┐
│編號│槍枝管制編號│    型         號       │殺傷力│數量│ 備   註  │
├──┼──────┼────────────┼───┼──┼─────┤
│  │0000000000  │德國ROHM廠 RG800型 口徑 │ 有   │1把 │          │
│    │            │8mm Knall模型槍之改造手 │      │    │          │
│    │            │槍                      │      │    │          │
├──┼──────┼────────────┼───┼──┼─────┤
│  │0000000000  │克羅埃西亞製HS 2000型   │ 無   │1把 │應認係手槍│
│    │            │口徑9mm制式半自動手槍， │      │    │之主要組成│
│    │            │槍號23899               │      │    │零件      │
├──┼──────┼────────────┼───┼──┼─────┤
│  │ (子彈)     │口徑 9mm制式子彈        │ 有   │7顆 │原為11顆，│
│    │            │                        │      │    │試射採樣4 │
│    │            │                        │      │    │顆        │
└──┴──────┴────────────┴───┴──┴─────┘
附表(二)
┌──┬────────────────┬──────┐
│編號│     物    品    名    稱       │   數  量   │
├──┼────────────────┼──────┤
│  │  本票                          │  8 張      │
├──┼────────────────┼──────┤
│  │  改造槍械工具                  │  1 批      │
├──┼────────────────┼──────┤
│  │  刀械                          │  2 支      │
├──┼────────────────┼──────┤
│  │  工業底火                      │  1 包      │
├──┼────────────────┼──────┤
│  │  鋼珠                          │  1 包      │
├──┼────────────────┼──────┤
│  │  槍枝滑套                      │  2 支      │
└──┴────────────────┴──────┘
附錄論罪科刑法條：
槍砲彈藥刀械管制條例第8條
未經許可，製造、販賣或運輸鋼筆槍、瓦斯槍、麻醉槍、獵槍、
空氣槍或第4條第1項第1款所定其他可發射金屬或子彈具有殺傷
力之各式槍砲者，處無期徒刑或5年以上有期徒刑，併科新臺幣1
千萬元以下罰金。
未經許可，轉讓、出租或出借前項所列槍枝者，處 5 年以上有期
徒刑，併科新臺幣 1 千萬元以下罰金。
意圖供自己或他人犯罪之用，而犯前二項之罪者，處無期徒刑或
 7 年以上有期徒刑，併科新臺幣 1 千萬元以下罰金。
未經許可，持有、寄藏或意圖販賣而陳列第 1 項所列槍枝者，處
 3年以上10年以下有期徒刑，併科新臺幣700萬元以下罰金。
第 1 項至第 3 項之未遂犯罰之。
槍砲彈藥刀械管制條例第12條
未經許可，製造、販賣或運輸子彈者，處 1 年以上 7 年以下有
期徒刑，併科新台幣 500 萬元以下罰金。
未經許可，轉讓、出租或出借子彈者，處 6 月以上 5 年以下有
期徒刑，併科新台幣 300 萬元以下罰金。
意圖供自己或他人犯罪之用，而犯前二項之罪者，處 3 年以上
10 年以下有期徒刑，併科新台幣 700 萬元以下罰金。
未經許可，持有、寄藏或意圖販賣而陳列子彈者，處 5 年以下有
期徒刑，併科新台幣 300 萬元以下罰金。
第 1 項至第 3 項之未遂犯罰之。
槍砲彈藥刀械管制條例第13條
未經許可，製造、販賣或運輸槍砲、彈藥之主要組成零件者，處
三年以上十年以下有期徒刑，併科新台幣七百萬元以下罰金。
未經許可，轉讓、出租或出借前項零件者，處一年以上七年以下
有期徒刑，併科新台幣五百萬元以下罰金。
意圖供自己或他人犯罪之用，而犯前二項之罪者，處五年以上有
期徒刑，併科新台幣一千萬元以下罰金。
未經許可，持有、寄藏或意圖販賣而陳列第一項所列零件者，處
六月以上五年以下有期徒刑，併科新台幣三百萬元以下罰金。
第一項至第三項之未遂犯罰之。
